臺灣高雄地方法院刑事判決　　　　　　　　　　　　九十三年度簡上字第七九九號
　　上　訴　人
　　即　被　告甲○○
右列上訴人因贓物案件，不服臺灣高雄地方法院高雄簡易庭九十三年度簡字第四三一
六號中華民國九十三年九月二十九日第一審判決（臺灣高雄地方法院檢察署檢察官聲
請簡易處刑案號九十三年度偵字第一三三０三號），提起上訴，本院管轄之第二審合
議庭判決如左：
    主  文
上訴駁回。
    事  實
一、甲○○素行不良，有違反肅清煙毒條例、麻醉藥品管理條例、竊盜及贓物前科，
    其中曾於民國八十六年間，因犯違反麻醉藥品管理條例罪，經臺灣高等法院高雄
    分院判處有期徒刑五年八月確定，甫於九十一年五月三日假釋出獄，仍不知悔改
    ，明知某不詳姓名年籍之人綽號「旺仔」之人，所交付懸掛車牌號碼ＯＪＯ─六
    六七號之機車（該機車之車身之引擎號碼為四ＣＷ─○二八五五五，原車牌為Ｏ
    ＧＪ─五○九號，車廠為ＹＡＭＡＨＡ廠，車主為丁○○，此車於九十三年七月
    二十一日十二時許，在高雄縣大社鄉○○路五號遭竊。另車號ＯＪＯ─六六七號
    機車車主為乙○○，車身引擎號碼為Ｂ二─○○○二○九，車廠為ＳＵＺＵＫＩ
    廠，此車於九十三年五月二十四日二十一時許，在高雄縣大樹鄉○○○路處遭竊
    ）為來路不明之贓物，竟基於收受贓物之犯意，於九十三年六月十二日十七時許
    ，在高雄縣橋頭鄉仕隆村老人亭處，向「旺仔」承借使用之。嗣同年七月一日十
    五時許，甲○○駛至高雄縣燕巢鄉○○路○○道路旁為警查獲。
二、案經高雄縣政府警察局旗山分局報請臺灣高雄地方法院檢察署檢察官偵查後聲請
    簡易判決處刑。
    理  由
一、訊據被告甲○○固坦認於九十三年六月十一日十七時許，在高雄縣橋頭鄉仕隆村
    老人亭處自「旺仔」收受懸掛ＯＪＯ─六六七號車牌號碼之機車之事實，然否認
    涉有右揭贓物犯行，辯稱：我不知係贓車云云。惟查：
（一）、車號ＯＪＯ─六六七號機車係車主乙○○，車廠為ＳＵＺＵＫＩ廠，此車於
        九十三年五月二十四日二十一時許，在高雄縣大樹鄉○○○路遭竊之事實，
        此經被害人乙○○指訴綦詳，另車號ＯＧＪ─五○九號機車係車主為丁○○
        ，車廠為ＹＡＭＡＨＡ廠，該車於九十三年七月二十一日十二時許，在高雄
        縣大社鄉○○路五號遭竊之事實，此經被害人丁○○指陳甚詳，並有車輛竊
     盜個別資料查詢報表二紙、車輛失竊報案證明單二紙及領結二紙在卷可稽。
（二）、被告雖供稱「旺仔」之人借用該機車，然卻不能說明該人之正確姓名、住址
        ，又未約定借用之期間以及返還機車之日期、地點，則被告將如何返還該機
        車？況機車為一般人代步之用，豈有隨意出借他人長期使用之理？其將該機
        車以如此之方式出借與一般常情有違，被告對於該機車可能係來路不明之機
        車，顯有認識。
（三）、「旺仔」於出借機車與被告時，並未交付行車執照或其他足以證明該機車來
        源之證照，此亦為被告所明知，參諸該車係贓車所拼湊而成，自始即無法提
        出合法之證明文件，被告明知該車係無合法證明文件之機車，仍加以收受，
        參以被告於為警攔檢時因心虛加速逃逸，此經被告於警詢時自承在卷，並有
        警員掛有執行公務識別證逮捕被告之照片一張在卷可查，其收受贓物之行為
        ，應可認定。
二、核被告所為係犯刑法第三百四十九條第一項之收受贓物罪。原判決乃依刑事訴訟
    法第四百四十九條第一項前段、第三項、第四百五十四條第二項、刑法第三百四
    十九條第一項、第四十一條第一項前段、罰金罰鍰提高標準條例第一條前段、第
    二條規定，並審酌被告素行不良，有違反肅清煙毒條例、麻醉藥品管理條例、竊
    盜及贓物等前科，其中曾於八十六年間，因犯違反麻醉藥品管理條例罪，經臺灣
    高等法院高雄分院判處有期徒刑五年八月確定，甫於九十一年五月三日假釋出獄
    ，竟於假釋期間內再犯本件之罪，無悔改之意，且於犯後矢口否認犯行，犯後態
    度不佳及其犯罪所生之損害等一切情狀，量處如主文所示之刑，並諭知易科罰金
    之折算標準，以示懲儆。經核原判決認事用法均無違誤，量刑亦稱妥適，被告上
    訴意旨指摘原判決不當，量刑過重，為無理由，應予駁回。
據上論斷，應依刑事訴訟法第四百五十五條之一第一項、第三項、第三百六十八條，
判決如主文。
本案經檢察官丙○○到庭執行職務。
中        華        民        國    九十三    年    十二     月  三十一 日
                                  臺灣高雄地方法院刑事第八庭
                                      審判長法  官
                                            法  官
                                            法  官
右正本證明與原本無異。
不得上訴。
中        華        民        國    九十三    年    十二     月  三十一 日
